台灣台中地方法院刑事判決　　　　　　　　　　　　九十一年度訴字第一五六號
　　公　訴　人　臺灣臺中地方法院檢察署檢察官
　　被　　　告　甲○○
右列被告因違反毒品危害防制條例案件，經檢察官提起公訴（九十一年度毒偵字第一
一五０號）及移送併辦（九十一年度毒偵字第一七四二、一五０九號），本院判決如
左：
    主  文
甲○○連續施用第一級毒品，累犯，處有期徒刑壹年；扣案之海洛因毒品玖包（合計
驗餘淨重柒點零公克、包裝重貳點零壹公克）、殘留海洛因毒品包裝袋伍個、殘留
海洛因毒品煙蒂貳支均沒收銷燬之。又連續施用第二級毒品，累犯，處有期徒刑捌月
；扣案之安非他命毒品伍包（合計毛重壹佰肆拾貳點陸公克）沒收銷燬之。應執行有
期徒刑壹年陸月；扣案之海洛因毒品玖包（合計驗餘淨重柒點零公克、包裝重貳點
零壹公克）、殘留海洛因毒品之包裝袋伍個、煙蒂貳支及安非他命毒品伍包（合計毛
重壹佰肆拾貳點陸公克）均沒收銷燬之。
    事  實
一、甲○○曾因違反麻醉藥品管理條例案件，經台灣彰化地方法院以八十七年度彰簡
    字第一八一號判處有期徒刑四月確定，於八十八年二月三日始出監而執行完畢；
    猶不知悔改，前因施用毒品案件，經台灣彰化地方法院裁定送觀察、勒戒後，認
    無繼續施用毒品傾向，經台灣彰化地方法院檢察署檢察官於民國（下同）八十七
    年十一月二十六日以八十七年度偵字第三九二四號不起訴處分確定。詎甲○○明
    知海洛因及安非他命分別已列為毒品危害防制條例第二條第二項第一款、第二款
    所稱之第一級毒品及第二級毒品，竟復各基於概括之犯意，竟於五年內即自九十
    年十二月間起，至九十一年四月十二日止，在各汽車旅館內或其友人住處等處所
    ，以將海洛因摻入香煙內點火吸食之方式，每日施用第一級毒品海洛因一次，連
    續施用多次。又於上開期間，在上開處所，以將安非他命置於玻璃吸食器內，以
    火燒烤產生燻煙，再吸食該燻煙之方式，每日施用第二級毒品安非他命一至二次
    ，連續施用多次。嗣先於九十年十二月三十一日晚上十時四十分許，在彰化縣彰
    化市○○路與曉陽路口為警查獲；復於九十一年四月十二日下午二時十五分許，
    在彰化縣彰化市○○○路二九六號車王汽車旅館前為警查獲，並扣得其所有第一
    級毒品海洛因九包（合計驗餘淨重七．三０公克、包裝重二．０一公克）、殘留
    海洛因毒品之包裝袋五個、煙蒂二支及第二級毒品安非他命五包（合計毛重一百
    四十二．六公克）。又甲○○二次為警查獲時，所採尿液經送驗結果，均呈安非
    他命及嗎啡陽性反應，經台灣彰化地方法院以九十一年度毒聲字第二四八號裁定
    送觀察、勒戒後，認有繼續施用毒品傾向。
二、案經法務部調查局彰化縣調查站報告臺灣彰化地方法院檢察署檢察官呈臺灣高等
    法院檢察署檢察長核轉臺灣臺中地方法院檢察署檢察官偵查起訴及同署檢察官移
    送本院併案審理。
    理  由
一、右揭事實業據被告甲○○於本院審理時坦承不諱，且被告二次為警查獲時，所採
    集之尿液送檢驗結果，確呈人體吸用海洛因及安非他命後之陽性反應，有彰化縣
    衛生局煙毒尿液檢驗成績書及台灣台中看守所濫用藥物尿液檢驗報告各一紙在卷
    可證，復有第一級毒品海洛因九包（合計驗餘淨重七．三０公克、包裝重二．０
    一公克）、殘留海洛因毒品之包裝袋五個、煙蒂二支及第二級毒品安非他命五包
    （合計毛重一百四十二．六公克）扣案足稽。又被告前因施用毒品案件，經台灣
    彰化地方法院裁定送觀察、勒戒後，認無繼續施用毒品傾向，經台灣彰化地方法
    院檢察署檢察官於八十七年十一月二十六日以八十七年度偵字第三九二四號不起
    訴處分確定，有台灣台中地方法院檢察署刑案資料查註紀錄表一份附卷可稽；另
    被告於五年以內再犯施用第一、二級毒品海洛因、安非他命罪，經台灣彰化地方
    法院以九十一年度毒聲字第二四八號裁定送觀察勒戒後，認有繼續施用毒品之傾
    向，有臺灣臺中看守所附設勒戒處所九十一年四月二十五日中所正總字第０九一
    ０００一二四０號函及所附證明書各一份附卷可參。本件事證明確，被告犯行堪
    予認定。
二、核被告所為，係犯毒品危害防制條例第十條第一項施用第一級毒品罪、同法第十
    條第二項施用第二級毒品罪。公訴人雖僅就被告自九十一年一月初起至同年四月
    十二日止之連續施用海洛因、安非他命之犯行提起公訴，然檢察官就犯罪事實一
    部起訴者，其效力及於全部，本件被告自九十年十二月間起至九十一年一月初止
    之施用海洛因、安非他命部分之犯罪事實，與前揭論罪科刑之施用海洛因、安非
他命部分，各均有連續犯之關係，已如前述，本院自應就屬於裁判上一罪之部分
    一併加以裁判。併案之臺灣臺中地方法院檢察署九十一年度毒偵字第一七四一號
    甲○○違反毒品危害防制條例案件與本件起訴之犯罪事實同一，為起訴效力所及
    ，本院自得併予審究。又併案之臺灣臺中地方法院檢察署九十一年度毒偵字第一
    五０九號甲○○施用第一、二級毒品部分，雖未經起訴，惟與本件起訴之甲○○
    施用第一、二級毒品犯行，有連續犯之裁判上一罪關係，本院自得併予審理，附
    此敘明。被告因施用海洛因、安非他命毒品前之持有海洛因、安非他命之低度行
    為，應為其施用之高度行為所吸收，均不另論罪。被告所為數次施用海洛因、安
    非他命毒品之行為，時間緊接，所犯罪名相同，顯係基於概括之犯意為之，均為
    連續犯，均應依刑法第五十六條之規定以一罪論，並均加重其刑。被告所犯施用
    第一級毒品罪與施用第二級毒品罪，犯意各別，罪名不同，應分論併罰。查被告
    前因違反麻醉藥品管理條例案件，經台灣彰化地方法院以八十七年度彰簡字第一
    八一號判處有期徒刑四月確定，於八十八年二月三日始出監而執行完畢，有臺灣
    臺中地方法院檢察署刑案資料查註記錄表在卷可按，其於有期徒刑執行完畢後五
    年以內再犯本件有期徒刑以上之上開二罪，為累犯，應依刑法第四十七條規定各
    加重其刑，並均遞加重之。爰審酌被告前因施用毒品犯行，經觀察、勒戒後，猶
    故態復萌，再施用毒品海洛因、安非他命不輟，無視於毒品對於自身健康之戕害
    及國家對於杜絕毒品犯罪之禁令，惡性非輕，然被告犯後尚知悔悟，坦承犯行等
    一切情狀，量處如主文所示之刑，並定其應執行之刑。扣案之第一級毒品海洛因
    九包（合計驗餘淨重七．三０公克、包裝重二．０一公克）、第二級毒品安非他
    命五包（合計毛重一百四十二．六公克）分別為第一、二級毒品，另殘留海洛因
    毒品之包裝袋五個及煙蒂二支，其上殘留之海洛因已無法與該包裝袋及煙蒂剝離
    ，應全部視為被查獲之毒品，不論屬於犯人與否，均應依毒品危害防制條例第十
    八條第一項前段之規定沒收銷燬之。又扣案之夾鏈袋二包及電子磅秤一具，雖據
    被告坦承為其所有，然該些物品並非被告施用毒品所用之物，與本件犯行無關，
    爰不併予宣告沒收，附此敘明。
據上論斷，應依刑事訴訟法第二百九十九條第一項前段，毒品危害防制條例第十條第
一項、第二項、第十八條第一項前段、第二十條第三項前段、刑法第十一條前段、第
五十六條、第五十一條第五款，判決如主文。
中      華      民      國    九十一    年      七      月    二十三    日
                                臺灣臺中地方法院刑事第六庭
                                    法  官  許  月  馨
右正本證明與原本無異。
如不服本判決，應於判決送達後十日內向本院提出上訴狀，上訴於臺灣高等法院臺中
分院( 須附繕本 )。
                                    書記官
中      華      民      國    九十一    年      七      月    二十三    日
附錄所犯法條：
毒品危害防制條例
第十條第一項：施用第一級毒品者，處六月以上五年以下有期徒刑。
第十條第二項：施用第二級毒品者，處三年以下有期徒刑。
